【裁判字號】    98,訴,173
【裁判日期】    980929
【裁判案由】    毒品危害防制條例
【裁判全文】
臺灣苗栗地方法院刑事判決               98年度訴字第173號
公  訴  人  臺灣苗栗地方法院檢察署檢察官
被      告  甲○○
                    （現在台灣台中監獄苗栗分監執行中）
上列被告因毒品危害防制條例案件，經檢察官提起公訴（98年度
毒偵字第93號），本院依簡式審判程序判決如下：
    主  文
甲○○施用第一級毒品，累犯，處有期徒刑玖月。又施用第二級
毒品，累犯，處有期徒刑伍月；扣案之甲基安非他命壹包（含袋
重零點肆貳公克）沒收銷燬之、玻璃頭吸食器壹組沒收。應執行
有期徒刑壹年；扣案之甲基安非他命壹包（含袋重零點肆貳公克
）沒收銷燬之、玻璃頭吸食器壹組沒收。
    犯罪事實及理由
一、犯罪事實：
（一）甲○○有下列構成累犯之前科紀錄：曾因施用毒品案件
      ，經法院裁定送強制戒治後，於民國92年2 月25日執行完
      畢，至其刑事責任部分，則經台灣台中地方法院以90年度
      易字第2335號判決，判處有期徒刑8 月，再經台灣高等法
      院台中分院於90年10月25日以90年度上易字第1991號判決
      ，駁回上訴並確定。又曾因施用毒品案件，經台灣高等
      法院台中分院於91年7 月10日以91年度上易字第1085號判
      決，判處有期徒刑1 年確定；又曾因贓物案件，經本院
      於91年10月8 日以90年度易字第595 號判決，判處有期徒
      刑4 月，於91年11月11日判決確定。嗣上開兩案件，
      經法院裁定應執行有期徒刑11月，與案件接續執行結果
      ，均於93年12月26日因縮刑期滿執行完畢。又曾因施用
      第2 級毒品案件，經本院於96年2 月16日以96年度易字第
      120 號判決，分別判處有期徒刑4 月、4 月、4 月及4 月
      ，並定應執行有期徒刑1 年，於96年3 月12日確定；又
      曾因施用第1 級毒品案件，經本院於96年8 月20日以96年
      度訴字第72號判決，判處有期徒刑9 月，減為有期徒刑4
      月又15日確定。嗣上開案件經減刑為有期徒刑6 月後，
      與案件定應執行刑為有期徒刑為8 月15日，於97年7 月
      11日因縮刑期滿執行完畢。
（二）甲○○仍不知悔改，復基於施用第1 級毒品海洛因之犯意
      ，於98年1 月20日晚上11時許，在其苗栗縣公館鄉福德村
      5 鄰福德54號住處，將少量海洛因摻入香菸內點燃吸食之
      方式，施用第1 級毒品海洛因1 次。另基於施用第2 級毒
      品甲基安非他命之犯意，於98年1 月21日凌晨2 、3 時許
      ，在其上開住處，以將甲基安非他命置於吸食器內，用火
      燒烤吸食其產生煙霧之方式，施用第2 級毒品甲基安非他
      命1 次。嗣苗栗縣警察局苗栗分局福基派出所員警，持本
      院核發之搜索票，於98年1 月21日上午10時許，至甲○○
      上開住處，搜索有關其施用毒品之相關證物時，當場扣得
      甲○○所有之甲基安非他命1 包（含袋重0.42公克）及玻
      璃頭吸食器1 組，甲○○除向警方坦承上情外，並同意警
      方對其採尿送驗結果，其尿液確呈有鴉片類及甲基安非他
      命陽性反應。
（三）案經苗栗縣警察局苗栗分局報請台灣苗栗地方法院檢察署
      檢察官偵查起訴。
二、證據名稱：
（一）被告於警詢時及偵、審中之自白。
（二）苗栗縣警察局苗栗分局查獲毒品危害防制條例毒品初步鑑
      驗報告單1紙。
（三）濫用藥物尿液檢驗監管紀錄表3聯。
（四）扣案物品照片4張。
（五）中山醫學大學附設醫院檢驗科藥物檢測中心尿液檢驗報告
      1紙。
（六）苗栗縣警察局苗栗分局毒品犯罪嫌疑人尿液採驗作業管制
      紀錄影本1紙。
（七）扣案之甲基安非他命1 包（含袋重0.42公克）、玻璃頭吸
      食器1 組。
（八）臺灣高等法院被告前案紀錄表、臺灣苗栗地方法院檢察署
      刑案資料查註紀錄表。
三、應適用之法條：
（一）刑事訴訟法第273 條之1 第1 項、第299 條第1 項前段、
      第310 條之2、第454條第1項。
（二）毒品危害防制條例第10條第1 項、第2 項、第18條第1 項
      前段。
（三）刑法第11條前段、第47條第1 項、第51條第5 款、第38條
      第1項第2款。
四、附記事項：
    本件雖係強制戒治執行完畢滿5 年後再犯，惟被告於前次強
    制戒治期滿執行完畢後5 年內，仍有多次施用毒品之犯行，
    依最高法院95年度台非字第59號、第65號判決意旨，及最高
    法院95年度第7 次刑事庭會議決議，本件無再送觀察、勒戒
    之必要，檢察官應逕予起訴，附此敘明。
五、本判決係依刑事訴訟法第310 條之2 、第454 條第1 項製作
    ，依法僅記載當事人欄、主文、犯罪事實、證據名稱以及應
    適用之法條，其中犯罪事實部分，依同法第308 條之修正立
    法理由，亦僅記載犯罪構成要件事實，關於刑罰加重事由（
    含累犯在內）免予記載（法院辦理刑事訴訟案件應行注意事
    項第144 點參照），但仍於主文予以表明，並於應適用之法
    條欄予以引用。如不服本判決，應於判決送達之日起10日內
    ，向本院提起上訴。
本案經檢察官林俊杰到庭執行職務。
中    華    民    國    98    年    9     月    29    日
                  刑事第三庭    法  官  柳章峰
以上正本證明與原本無異。
如不服本判決應於收受判決後10日內向本院提出上訴書狀，並應
應敘述具體理由。其未敘述上訴理由者，應於上訴期間屆滿後20
日內向本院補提理由書 (均須按他造當事人之人數附繕本)「 切
勿逕送上級法院」。告訴人或被害人如對本判決不服者，應具備
理由請求檢察官上訴，其上訴期間之計算係以檢察官收受判決正
本之日期為準。
                                書記官 陳采瑜
中    華    民    國    98    年    9     月    29    日
附記論罪之法條全文：
毒品危害防制條例第10條
施用第一級毒品者，處6 月以上5 年以下有期徒刑。
施用第二級毒品者，處3 年以下有期徒刑。


司法院資訊處製作；財團法人民間司法改革基金會備份。
